臺灣臺中地方法院刑事判決　　　　　　　　　　　　　九十四年度訴字第五五六號
　　公　訴　人　臺灣臺中地方法院檢察署檢察官
　　被　　　告　甲○○
右列被告因毒品危害防制條例案件，經檢察官提起公訴（九十三年度毒偵字第四八九
一號），被告於準備程序中就被訴事實為有罪之陳述，本院合議庭裁定由受命法官獨
任進行簡式審判程序，茲判決如左：
    主  文
甲○○連續施用第一級毒品，處有期徒刑捌月；扣案之盛裝第一級毒品海洛因所用之
夾鏈袋伍個、注射針筒貳支、吸管參支，均沒收。又施用第二級毒品，處有期徒刑參
月；扣案之第二級毒品安非他命壹包（含袋重零點肆公克），沒收銷燬之。應執行有
期徒刑拾月；扣案之第二級毒品安非他命壹包（含袋重零點肆公克），沒收銷燬之；
扣案之盛裝第一級毒品海洛因所用之夾鏈袋伍個、注射針筒貳支、吸管參支，均沒收
。
    犯罪事實
一、甲○○前於民國九十年間曾因違反毒品危害防制條例案件，經本院以九十年度毒
    聲字第四四八五號裁定送觀察、勒戒後，認有繼續施用毒品傾向，再經本院於九
    十年十月十二日以九十年度毒聲字第四九八六號裁定令入戒治處所施以強制戒治
    ，於九十一年十月四日戒治期滿，並經臺灣臺中地方法院檢察署檢察官於九十二
    年一月十日，以九十二年度戒毒偵字第十三號為不起訴處分確定。詎仍不知悔改
    ，於前開強制戒治完畢後五年內，復基於施用第一級毒品海洛因之概括犯意，自
    九十三年九月初某日起至九十三年十二月十日中午十二時止，在臺中市○區○○
    街四三巷二十號住處，以將海洛因摻入置於注射針筒內注射入體內之方式，連續
    施用第一級毒品海洛因二十餘次；另基於施用第二級毒品甲基安非他命之犯意，
    於九十三年十一月十七日晚上十一時許，在上址住處，以將甲基安非他命置於鋁
    箔紙燒烤吸取其煙之方式，施用第二級毒品安非他命一次。嗣於九十三年十一月
    十九日下午一時四十分許，在上開住所為警持搜索票查獲，並扣得第二級毒品甲
    基安非他命一包（含袋重○點四公克）及甲○○所有之盛裝第一級毒品海洛因所
    用之夾鏈袋五個、供施用海洛因所用之注射針筒二支、吸管三支，經採尿送驗後
    ，始查悉上情。
二、案經臺中市警察局第二分局報告臺灣臺中地方法院檢察署檢察官偵查起訴。
    理  由
一、右揭犯罪事實，業據被告甲○○分別於警詢、偵查、本院準備程序及簡式審判程
    序中供承明確，復查：
（一）被告甲○○在被查獲之九十三年十一月十九日十八時許，在臺中市警察局第二
      分局所採集之尿液，送請詮昕科技股份有限公司檢驗結果，係呈安非他命類、
      鴉片類、海洛因代謝物均為陽性反應，復經以GC/MS方法為確認結果，經確認
      檢驗結果，安非他命及甲基安非他命雖均呈陰性反應，惟查，二者之閾值濃度
      均為500ng/ml，而檢出濃度分別為161ng/ml及2861ng/ml，甲基安非他命檢驗
      結果，依該尿液檢驗報告（註1）所載：「甲基安非他命≧500ng/ml，且安非
      他命≧200ng/ml，方可判為甲基安非他命為陽性」，有該公司於九十三年十二
      月二日出具之濫用藥物尿液檢驗報告、臺中市警察局第二分局採集尿液鑑定同
      意書、尿液代號與真實姓名對照表各一份附卷可稽（見偵查卷第二三、二五、
      四一頁），上開濫用藥物尿液檢驗報告所載之甲基安非他命檢出濃度為2861ng/
      ml已超越上揭甲基安非他命之閾值濃度500ng/ml，是認被告甲○○所排放之尿
      液中之甲基安非他命濃度應呈陽性反應，該濫用藥物尿液檢驗報告中之甲基安
      非他命應呈陽性，應屬無訛，從而，被告甲○○之尿液經複驗結果仍呈甲基安
      非他命、可待因、嗎啡陽性反應，並有被告甲○○所有盛裝第一級毒品海洛因
      所用之夾鏈袋五個、供施用海洛因所用之注射針筒二支、吸管三支，及第二級
      毒品安非他命一包（含袋重○點四公克）扣案可資佐憑，是以被告甲○○自承
      於九十三年九月初某日起至九十三年十二月十日中午十二時止，連續施用第一
      級毒品海洛因二十餘次；另於九十三年十一月十七日晚上十一時許，施用第二
      級毒品甲基安非他命一次等語，即有所據，信屬可採。
（二）復以，被告甲○○於九十年間曾因違反毒品危害防制條例案件，經本院以九十
      年度毒聲字第四四八五號裁定送觀察、勒戒後，認有繼續施用毒品傾向，再經
      本院於九十年十月十二日以九十年度毒聲字第四九八六號裁定令入戒治處所施
      以強制戒治，於九十一年十月四日戒治期滿，並經臺灣臺中地方法院檢察署檢
      察官於九十二年一月十日，以九十二年度戒毒偵字第十三號為不起訴處分確定
      ，有臺灣高等法院被告全國前案紀錄表、臺灣臺中地方法院檢察署刑案資料查
      註紀錄表各一份在卷可按。被告甲○○本次再施用第一級毒品海洛因及第二級
      毒品安非他命犯行，確係在前次施用毒品犯行經不起訴處分確定後及強制戒治
      執行完畢後五年內所再犯，至臻明確。
（三）綜上所述，本件事證明確，被告甲○○右開犯行，洵堪認定。
二、按海洛因、甲基安非他命係毒品危害防制條例第二條第二項第一款、第二款所定
    之第一級毒品、第二級毒品，不得非法施用。是以：
（一）被告甲○○於九十三年九月初某日起至九十三年十二月十日中午十二時止，連
      續施用第一級毒品海洛因二十餘次之部分，均係犯毒品危害防制條例第十條第
      一項之施用第一級毒品罪。又於九十三年十一月十七日晚上十一時許，施用第
      二級毒品甲基安非他命一次之犯行，則係犯同條第二項之施用第二級毒品罪。
      被告持有第一級毒品海洛因及第二級毒品甲基安非他命後，進而施用，其持有
      之低度行為應為施用之高度行為所吸收，不另論以持有第一級毒品罪及持有第
      二級毒品罪。另被告先後二十餘次施用第一級毒品海洛因之犯行，分別於緊接
      之時間，以相同之方法為之，均觸犯構成要件相同之罪，顯係基於概括犯意為
      之，應依連續犯之規定論以一罪，並依法加重其刑。又被告甲○○所犯上開二
      罪，則犯意各別，行為互殊，罪名不同，應分論併罰。
（二）爰審酌被告甲○○於九十年間曾因違反毒品危害防制條例案件，經本院以九十
      年度毒聲字第四四八五號裁定送觀察、勒戒後，認有繼續施用毒品傾向，再經
      本院於九十年十月十二日以九十年度毒聲字第四九八六號裁定令入戒治處所施
      以強制戒治，於九十一年十月四日戒治期滿，並經臺灣臺中地方法院檢察署檢
      察官於九十二年一月十日，以九十二年度戒毒偵字第十三號為不起訴處分確定
      ，竟仍不知戒惕，再度違犯本件毒品危害防制條例第十條第一項及第二項之罪
      ，無視於毒品對於自身健康之戕害及國家對於杜絕毒品犯罪之禁令；其犯罪之
      動機、目的單純；又施用毒品係自戕行為，犯罪手段平和，亦未因此而危害他
      人，所生損害非大；再考之其於犯後坦承犯行，態度良好，並參諸施用毒品者
      均有相當程度之成癮性及心理依賴，其犯罪心態與一般刑事犯罪之本質並不相
      同，應側重以適當之醫學治療及心理矯治處遇為宜等一切情狀，分別量處如主
      文所示之刑，並定其應執行之刑，以示懲儆。
（三）至扣案之第二級毒品甲基安非他命一小包（○點四公克），係毒品危害防制條
      例第二條第二項第二款所定之第二級毒品，屬違禁物，不問是否為被告甲○○
      所有，應依毒品危害防制條例第十八條第一項前段之規定宣告沒收並銷燬之。
      另扣得被告甲○○所有盛裝第一級毒品海洛因所用之夾鏈袋五個、供施用海洛
      因所用之注射針筒二支、吸管三支，為被告所有供施用第一級毒品海洛因犯罪
      所用之物，業據被告甲○○供陳明確（見本院卷第四四、四五頁），爰依刑法
      第三十八條第一項第二款規定，宣告沒收之。另扣案之鋁箔紙一捲、空夾鏈袋
      五十一個，經被告甲○○陳稱：扣案之鋁箔紙一捲與吸食毒品無關，空夾鏈袋
      五十一個係其賣鹽酥雞用來盛裝胡椒鹽所用之物等情（本院卷第四四、四五頁
      ），此外復查無其他積極證據足認上開物品係被告甲○○持以施用毒品所用之
      物，爰不另為沒收之諭知。
據上論斷，應依刑事訴訟法第二百七十三條之一第一項、第二百九十九條第一項前段
，毒品危害防制條例第十條第一項、第二項、第二十三條第二項、第十八條第一項前
段，刑法第十一條、第五十六條、第五十一條第五款、第三十八條第一項第二款，判
決如主文。
本案經檢察官簡豐年到庭執行職務
中    華    民    國      九十四      年     六     月         三十     日
                            臺灣臺中地方法院刑事第十二庭
                                    法  官  劉  兆  菊
右正本證明與原本無異。
如不服本判決，應於送達後十日內向本院提出上訴狀（須附繕本），上訴於臺灣高等
法院臺中分院。
                                    書記官
中    華    民    國      九十四      年      六     月       三十     日
附錄論罪科刑法條
毒品危害防制條例第十條
施用第一級毒品者，處六月以上五年以下有期徒刑。
施用第二級毒品者，處三年以下有期徒刑。
